臺灣彰化地方法院彰化簡易庭小額民事判決
110年度彰小字第284號
原      告  李志祥  

被      告  鄭至能  


上列當事人間請求損害賠償事件，本院於民國110年8月5日言詞
辯論終結，判決如下：
    主    文
一、被告應給付原告新臺幣（下同）98,765元，及其中97,000元
    自民國110年4月12日起至清償日止，按週年利率5％計算之利
    息。
二、原告其餘之訴駁回。
三、訴訟費用1,000元由被告負擔。
四、本判決原告勝訴部分得假執行。
　　理由要領
一、本件被告經合法通知，未於言詞辯論期日到場，核無民事訴
    訟法第386條所列各款情事，爰依原告之聲請，由其一造辯
    論而為判決。
二、原告主張：被告知悉將自己個人證件資料提供他人申設第三
    方支付之虛擬帳戶使用，將可能成為不法詐欺集團收取他人
    受騙款項之用，竟於民國107年11月1日，在臺中市某不詳路
    旁，填具第三方支付合約書，並將國民身分證、全民健康保
    險卡影本交給不詳之人詐欺集團成員，該詐欺集團不詳成員
    隨即以被告之名義，委由第三方支付業者立誠電腦資訊有限
    公司，向星展（臺灣）商業銀行申請虛擬帳戶使用。嗣該詐
    欺集團成員於108年1月18日下午1時30分許，透過臉書網站
    將原告加入LINE通訊軟體之投資群組，佯稱其為陳天宇老師
    ，透過其投資新臺幣（下同）10萬元，將可收益20萬元等語
    ，原告因而信以為真，於108年1月21日晚間9時53分許起，
    至同年1月25日凌晨1時13分許，以網路銀行，共計匯款97,0
    00元（下稱系爭款項），至被告之虛擬帳戶內。被告即以此
    方式，幫助該詐欺集團向他人詐取財物。原告因而受有97,0
    00元，及系爭款項自108年1月起至110年3月止，共計1,765
    元之利息損失，爰依侵權行為之法律關係，提起本件訴訟等
    語。並聲明：被告應給付原告98,765元及自起訴狀繕本送達
    翌日起至清償日止，按週年利率5％計算之利息。
三、被告未於言詞辯論期日到場，亦未提出書狀作任何聲明或陳
    述。
四、本院判斷：
（一）原告主張之前揭事實，業據其提出本院110年度金簡字第3
      號刑事判決在卷可參（見彰小卷第17至23頁），且被告已
      於相當時期受合法之通知，而於言詞辯論期日不到場，亦
      未提出準備書狀爭執，依民事訴訟法第436條之23、第436
       條第2項、第280條第3項前段準用同條第1項前段之規定
      ，視同自認，堪認原告主張之事實為真實。 
（二）按因故意或過失，不法侵害他人之權利者，負損害賠償責
      任。故意以背於善良風俗之方法，加損害於他人者亦同。
      數人共同不法侵害他人之權利者，連帶負損害賠償責任；
      不能知其中孰為加害人者，亦同。民法第184條第1項、第
      185條第1項定有明文。本件被告將其個人證件資料交付詐
      欺集團申設第三方支付之虛擬帳戶使用，原告受詐欺集團
      成員詐欺，因此匯款97,000元至被告名義申設之虛擬帳戶
      內，被告與詐欺集團成員乃係共同不法侵害原告之權利，
      自應負賠償責任，原告請求被告賠償其損失97,000元，實
      屬有據。
（三）次按負損害賠償責任者，除法律另有規定或契約另有訂定
      外，應回復他方損害發生前之原狀。因回復原狀而應給付
      金錢者，自損害發生時起，加給利息。應付利息之債務，
      其利率未經約定，亦無法律可據者，週年利率為百分之5
      ，民法第213條第1、2項、第203條分別定有明文。查本件
      原告係金錢上受有系爭款項之損害，而回復原狀亦應係以
      給付金錢之方式回復損害，則依民法第213條第2項，自得
      請求系爭款項自損害發生時起（即108年1月21日），加給
      利息。是原告主張系爭款項之利息計算標準為108年1月起
      至110年3月止，以銀行定存2年期利率0.84％計算，共計1,
      765元之利息，自屬有據，應予准許。
（四）另按給付無確定期限者，依民法第229條第2項之規定，債
      務人於債權人得請求給付時，經其催告而未為給付，自受
      催告時起，負遲延責任；其經債權人起訴而送達訴狀者，
      與催告有同一效力。而遲延之債務，以支付金錢為標的者
      ，債權人得請求依法定利率計算之遲延利息；應付利息之
      債務，其利率未經約定，亦無法律可據者，週年利率為百
      分之5，民法第233條第1項、第203條分別有明文。本件原
      告請求被告給付損害97,000元部分，核屬無確定期限之給
      付，然既經原告起訴而送達訴狀，被告迄未給付，當應負
      遲延責任，故就該部分原告請求被告應給付自被告收受起
      訴狀繕本送達之翌日（即110年4月12日）起至清償日止，
      按週年利率5％計算之利息，核無不合，併予准許。另遲延
      之債務，以支付金錢為標的者，債權人得請求依法定利率
      計算之遲延利息。但約定利率較高者，仍從其約定利率。
      對於利息，無須支付遲延利息，民法第233條第1、2項另
      有明文。系爭款項利息損失1,765元，既屬於損害額之利
      息，依前開民法233條規定，自不得再請求給付遲延利息
      ，故原告就1,765元之部分請求再加計自起訴狀繕本送達
      翌日起，按週年利率5％計算之利息，即不應准許。
五、結論：原告依侵權行為之法律關係，請求被告給付如主文第
    1項所示之內容，為有理由，應予准許；逾此範圍之請求，
    則屬無據，應予駁回。
六、本件事證已臻明確，兩造其餘攻擊防禦方法及所提證據，經
    審酌與判決結果不生影響，爰不逐一論述。
七、本件原告勝訴部分係小額程序為被告敗訴之判決，依民事訴
    訟法第436條之20規定，應依職權宣告假執行。
八、末按各當事人一部勝訴、一部敗訴者，其訴訟費用，由法院
    酌量情形，命兩造以比例分擔或命一造負擔，或命兩造各自
    負擔其支出之訴訟費用；法院為訴訟費用之裁判時，應確定
    其費用額，民事訴訟法第79條、第436條之19第1項分別定有
    明文。經核本件訴訟費用額為1,000元（即第一審裁判費1,0
    00元），而原告關於利息損失再請求利息部分，雖受部分敗
    訴判決，但其數額甚微，本院酌量上情，仍命被告負擔本件
    全部訴訟費用。
九、訴訟費用負擔之依據：民事訴訟法第79條。
中　　華　　民　　國　　110 　年　　8 　　月　　19　　日
                  彰化簡易庭  法  官　徐啓惟
以上正本係照原本作成。
如不服本判決，僅得以判決違背法令為理由提起上訴，並應於判
決送達後20日內，向本院提出上訴狀。（須按他造當事人之人數
附繕本）。如委任律師提起上訴者，應一併繳納上訴審裁判費。
中　　華　　民　　國　　110 　年　　8 　　月　　19　　日
                              書記官  梁高賓